---
title: "Devoir - partie 1"
output:
  html_notebook:
    highlight: tango
    theme: cerulean
  pdf_document: default
  html_document:
    df_print: paged
---

On réalise une étude afin d'estimer la prévalence de la maladie $M$ en population générale adulte en Île-de-France (adultes de 20 à 90 ans).

Pour cela, on réalise le diagnostic dans un échantillon de 6348 sujets, composé de sujets issus de 5 cohortes :

- 2686 participants de la cohorte A ;
- 2934 participants de la cohorte B ;
- 112 participants de la cohorte C ;
- 119 participants de la cohorte D ;
- 497 participants de la cohorte E.

Les populations cibles de ces cohortes sont les suivantes :

- A : hommes et femmes de 20 à 80 ans ;
- B : hommes et femmes de 20 à 90 ans ;
- C : femmes de 70 à 90 ans ;
- D : hommes de 70 à 90 ans ;
- E : hommes et femmes de 25 à 70 ans.

Le tableau `devoir_sample` contient les données de cet échantillon. Les variables sont les suivantes :

- `id` : identifiant unique de chaque sujet ;
- `cohorte` : cohorte d'origine du sujet ;
- `age` : âge du sujet ;
- `sexe_m` : sexe masculin (`0` = femme, `1` = homme) ;
- `csp` : catégorie socio-professionnelle (8 catégories) ;
- `poids_sond` : poids de sondage (inverse des probabilités d'inclusion);
- `statut` : présence de la maladie (`0` = non, `1` = oui).

### Question 1

En faisant l'hypothèse que les poids de sondage décrivent directement le nombre de sujets représentés dans la population cible (on verra par la suite que cette hypothèse est discutable), estimer pour chacune des cohortes la prévalence de la maladie dans sa population-cible.

### Réponse

D'abord on observe qu'il y a 69 cas manquantes, toutes dans la cohorte A qui se compose de 2686 patients. Alors le pourcentage des cas manquantes est 2.57% . On enlève ces cas pour commencer l'analyse.

```{r charger les packages et les données}
library("readr")
library("survey")
library("tableone")

devoir_sample <- read_csv("C:/Users/Sofia/Documents/R/Methodes-avancees-de-modelisation/devoir/devoir_sample.csv")

#sélectionner les cas complétes#
length(which(complete.cases(devoir_sample)==FALSE))

ind<-which(complete.cases(devoir_sample)==TRUE)
devoir_sample[-ind,]$cohorte

devoir1<-devoir_sample[ind,]
```

Afin de calculer les proportions de gens qui presentent la maladie on crée un tableau pour la variable `statut` selon chaque `cohorte`, en tenant compte des poids qui ont été attribués avec la variable `poids_sond`. Les résultats sont présentés ci-desous:

```{r proportions pondérées}
#prévalences pondérées#
designweighted <- svydesign(id = ~ 1, data = devoir1, weights=devoir1$poids_sond )

tabweighted <- svyCreateCatTable(vars="statut", strata = "cohorte", 
                                   data = designweighted, test = FALSE)

print(tabweighted)

```

On présente aussi les intervalles de confiance pour chaque prévalence.

```{r estimations des intervalles de confiance}
#intervalles de confiance#
A<- devoir1 %>% filter(cohorte=="A") 
B<- devoir1 %>% filter(cohorte=="B")      
C<- devoir1 %>% filter(cohorte=="C")
D<- devoir1 %>% filter(cohorte=="D")
E<- devoir1 %>% filter(cohorte=="E")

designA<-svydesign(id=~1, data=A, weights = A$poids_sond)
designB<-svydesign(id=~1, data=B, weights = B$poids_sond)
designC<-svydesign(id=~1, data=C, weights = C$poids_sond)
designD<-svydesign(id=~1, data=D, weights = D$poids_sond)
designE<-svydesign(id=~1, data=E, weights = E$poids_sond)

ciA<-svyciprop(~I(statut==1), designA, method=c("logit", "likelihood", "asin", "beta","mean","xlogit"))
ciB<-svyciprop(~I(statut==1), designB, method=c("logit", "likelihood", "asin", "beta","mean","xlogit"))
ciC<-svyciprop(~I(statut==1), designC, method=c("logit", "likelihood", "asin", "beta","mean","xlogit"))
ciD<-svyciprop(~I(statut==1), designD, method=c("logit", "likelihood", "asin", "beta","mean","xlogit"))
ciE<-svyciprop(~I(statut==1), designE, method=c("logit", "likelihood", "asin", "beta","mean","xlogit"))

"cohorte A";ciA;"cohorte B";ciB;"cohorte C";ciC;"cohorte D";ciD;"cohorte E"; ciE

```

### Question 2

On souhaite à présent utiliser l'information issue de toutes les cohortes pour estimer la prévalence de la maladie dans toute la population des 20-90 ans.

Avec la même hypothèse que pour la question 1, pourquoi ne peut-on pas simplement réaliser cette estimation sur l'ensemble de l'échantillon en utilisant directement les poids de sondage proposés ?

Quelle(s) information(s) serait nécessaire pour réaliser cette estimation ?

### Réponse

Si on veut estimer la prévalence de la maladie dans l'ensemble de l'échantillon, les poids proposés ne sont pas suffisants. 

Ces poids décrivent le nombre de sujets représentés dans la population cible de chaque cohorte. Les cohortes ne représentent pas les mêmes proportions dans toute la population. Chaque cohorte a une taille unique, elle a des différents proportions de femmes et hommes et elle se compose des patients des différents âges.

Pour réaliser cette estimation dans toute la population, on doit connaître les poids différentes de chaque cohorte.   